Inventaris van de kopieën der archieven van de Gaarders van de impost op het trouwen en begraven in Stompwijk
Nationaal Archief, Den Haag
DTB Gaarders kopie Zuid-Holland; Stompwijk
DTB Stompwijk
0 0
GEGAAZH107
??? meter; ??? inventarisnummers
Gescande fotokopieën van normale geschreven en gedrukte teksten. De Nederlandstalige stukken van vóór ca. 1700 zijn geschreven in het gotische cursiefschrift, met name in de oud-Hollandse klerkencursief.
Nationaal Archief, Den Haag
Gaarders van de impost op het trouwen en begraven te Stompwijk
Tussen 1695 en 1806 werd in het gewest Holland een speciale belasting (impost) geheven op het trouwen en op het begraven. De hoogte van de aanslag was afhankelijk van de welstand van degenen die het huwelijk aangingen resp. degene die begraven werd. In deze archieven vindt men, geordend op datum van aanslag, de namen van de huwelijkspartners/overledenen en gegevens omtrent de aanslag.
Archiefvorming
Geschiedenis van het archiefbeheer
De verwerving van het archief
3.04
Aanwijzingen voor de gebruiker
Openbaarheidsbeperkingen
Volledig openbaar
De collectie is een duplicaat van een archief in eigen beheer.
Materiële beperkingen
Aanvraaginstructie
Van de documenten die in deze archiefinventaris zijn beschreven, kunnen de originelen niet geraadpleegd worden. Deze zijn overgedragen aan het gemeentebestuur van de gemeente vanwaar ze afkomstig zijn, ter opneming en bewaring in de gemeentelijke archiefbewaarplaats.
Verwant materiaal
Beschikbaarheid van kopieën
Beschrijving van de series en archiefbestanddelen
- STOMPWIJK (GAARDERSARCHIEVEN)
  - Registers van ontvangst van impost op trouwen., 1696-1805.; 1-5
    - 1696 januari 27-1706 september 11., 1
    - 1706 october 22-1725 november 4., 2.I-2.II
      - 1706-1716., 2.I
      - 1717-1725., 2.II
    - 1725 december 7-1752 december 28, 3.I-3.II
      - 1725-1735., 3.I
      - 1736-1752., 3.II
    - 1753 februari 16-1787 februari 3., 4.I-4.II
      - 1753-1765., 4.I
      - 1766-1787., 4.II
    - 1787 november 2-1805., 5
  - Registers van ontvangst van impost op begraven., 1696-1805.; 6-12
    - 1696 januari 23-1706 september 28., 6
    - 1706 october 7-1719., 7.I-7.II
      - 1706-1712., 7.I
      - 1713-1719., 7.II
    - 1720 januari 4-1731 juli 16., 8
      - 1720-1724., 8.I
      - 1725-1731., 8.II
    - 1731 juli 19-1756., 9
      - 1731-1739., 9.I
      - 1740-1747., 9.II
      - 1748-1756., 9.III
    - 1757-1777 april 14., 10.I-10.II
      - 1757-1766., 10.I
      - 1767-1777., 10.II
    - 1777 mei 3-1796 mei 17., 11
      - 1777-1784., 11.I
      - 1785-1796., 11.II
    - 1796 mei 18-1805., 12
  - Staten en verantwoordingen van trouwen, begraven etc., 1738 april-1743 september, 1750 october-1798., ---
    In Provinciale Gaarder Stompwijk, nrs. 1-5.